【裁判字號】    98,交聲,4497
【裁判日期】    981215
【裁判案由】    聲明異議
【裁判全文】
臺灣臺中地方法院交通事件裁定        98年度交聲字第4493號
                                    98年度交聲字第4494號
                                    98年度交聲字第4495號
                                    98年度交聲字第4496號
                                    98年度交聲字第4497號
原處分機關  交通部公路總局臺中區監理所
異  議  人
即受處分人  甲○○
上列受處分人因違反道路交通管理處罰條例案件，對於交通部公
路總局臺中區監理所民國98年10月23日所為之裁決（原處分案號
：中監違字第裁60-G8H196163、60-G8H190807號）、98年9月l7
日所為之裁決（原處分案號：中監違字第裁60-F00000000號）、
98年3月4日所為之裁決（原處分案號：中監違字第裁60-HD00000
00號）、97年12月19日所為之裁決（原處分案號：中監違字第裁
60-J00000000號），聲明異議，本院裁定如下：
    主  文
異議均駁回。
    理  由
一、原處分意旨略以：異議人即受處分人（下稱受處分人）甲○
    ○所有八０七二─ＰＷ號自用小客車，分別於如附表編號一
    至五所示之違規時間、地點，因如附表編號一至五所示之違
    規事實，經如附表編號一至五所示之舉發單位分別以附表編
    號一至五所示之舉發違反道路交通管理事件通知單舉發，嗣
    受處分人均未於期限內到案，原處分機關遂於如附表編號一
    至五所示之裁決時間，依附表編號一至五所示之處罰規定，
    分別裁處如附表編號一至五所示之裁決內容，逾期則依裁決
    書處罰主文規定裁處等語。
二、本件受處分人則以：本人僅收到紅單，並沒有收到相片，而
    地點及日期不符合，請調出相片及查日期發生點云云。
三、關於附表編號一（中監違字第裁六０─Ｇ八Ｈ一九六一六三
    號）、編號二（中監違字第裁六０─Ｇ八Ｈ一九０八０七號
    ）裁決部分：
  (一)本件受處分人甲○○所有之車牌號碼八０七二─ＰＷ號自用
    小客車於九十七年十月二十二日十五時０九分、同年月二十
    一日晚上九時三十七分許，分別在臺中市○○路、英才路口
    因「駕車行經有燈光號誌管制之交岔路口闖紅燈（經科學儀
    器採證）、臺中市○○○路○段一０一０號前（往市區方向
    ）因「限速五十公里、時速六十四公里、超速十四公里未滿
    二十公里（經科學儀器採證）」之違規，分別為臺中市警察
    局交通警察隊依採證照片逕行舉發，並掣開舉發通知單等情
    ，有臺中市警察局中市警交字第Ｇ八Ｈ一九六一六三號舉發
    通知單及採證照片二幀、臺中市警察局中市警交字第Ｇ八Ｈ
    一九０八０七號舉發通知單及採證照片一幀在卷可稽，受處
    處分人所有之上揭自小客車於附表編號一、二所示之時地，
    確有經警分別以科學儀器採證相片逕行舉發為闖紅燈、超速
    駕駛之違規行為，堪予認定。
  (二)受處分人雖辯稱僅收到舉發通知單，未收到相片，且相片地
    點及日期不符合云云，經查：附表編號一、二舉發通知單登
    載內容及附卷採證照片顯示之違規時間、地點互核相符，且
    違規車輛之牌號、車型及違規事實均經科學儀器採證之相片
    內容顯示明確，受處分人所辯，並無可採。再者；依道路交
    通管理處罰條例第九條第一項規定：「本條例所定罰鍰之處
    罰，受處罰人接獲違反道路交通管理事件通知單後，於十五
    日內得不經裁決，逕依第九十二條第三項之罰鍰基準規定，
    向指定之處所繳納結案；不服舉發事實者，應於十五日內，
    向處罰機關陳述意見；其不依通知所定期限前往指定處所聽
    候裁決，且未依規定期限繳納罰鍰結案或向處罰機關陳述意
    見者，處罰機關得逕行裁決之。」，又「本條例之處罰，受
    舉發違反道路交通管理事件之被通知人，認為受舉發之違規
    行為應歸責他人者，應於通知單記載之應到案日期前，檢附
    相關證據及足資辨識、通知應歸責人之證明文件，向處罰機
    關告知應歸責人，處罰機關應即另行通知應歸責人到案依法
    處理。逾期未依規定辦理者，仍依本條例各該違反條款規定
    處罰。」，違反道路交通管理事件統一裁罰基準及處理細則
    第三十六條亦有明文。據此，受處罰人於接獲違反道路交通
    管理事件通知單後，如未依規定期限繳納罰鍰結案，或向處
    罰機關陳述意見，亦未向處罰機關告知應歸責人時，處罰機
    關即得逕對該應受處罰人予以裁處。本件附表編號一、二之
    舉發通知單均經原舉發機關合法送達，且受處分人亦自承收
    受各該舉發通知單，則受處分人既已知悉應到案之日期及處
    所而得以遵期另行告知應歸責人或到案繳交罰款，或對上開
    違規行為得為爭執而陳述意見，其程序上之權益已受合法保
    障無疑，至受處分人若係就未附有採證照片一節不服，則應
    依前開道路交通管理處罰條例之規定向處罰機關陳述意見，
    受處分人捨此不為，逾越應到案期限六十日以上未繳納罰鍰
    ，亦未向處罰機關陳述意見，揆諸前揭說明，原處分機關即
    得逕行裁決之，從而原處分機關就上開受處分人經舉發之違
    規事實，於九十八年十月二十三日，依違反道路交通管理事
    件統一裁罰基準表之規定，就其違規事實分別裁處罰鍰五千
    四百元並記違規點數三點、罰鍰二千二百元並記違規點數一
    點，於法並無違誤。
  (三)綜上所述，本件受處分人既有附表編號一、二所示違規時、
    地，駕車而有闖紅燈及超速行駛之違規行為事實，從而，原
    處分機關依道路交通管理處罰條例第五十三條第一項、第四
    十條、第六十三條第一項及違反道路交通管理事件統一裁罰
    基準表之規定，裁處受處分人如上開裁決書所示處罰主文，
    ，核無違誤，受處分人此部分之異議為無理由，應予駁回。
四、關於附表編號三（中監違字第裁六０─Ｆ00000000
    號）、編號四（中監違字第裁六０─ＨＤ0000000號
    、編號五（中監違字第裁六０─Ｊ00000000號）裁
    決部分：
  (一)按汽車駕駛人不服公路主管機關所為之處罰，得於接到裁決
    書之翌日起二十日內，向管轄地方法院聲明異議；又交通法
    庭認聲明異議不合法律上之程式或其異議權已經喪失者，應
    以裁定駁回之，道路交通管理處罰條例第八十七條第一項、
    道路交通案件處理辦法第十八條分別定有明文。次按處理違
    反道路交通管理事件，有關文書送達之程序，依行政程序法
    之規定；而「送達，於應受送達人之住居所、事務所或營業
    所為之；於應送達之處所不獲會晤應受送達人時，得將文書
    付與有辨別事理能力之同居人、受僱人或應送達處所之接收
    郵件人員」，違反道路交通管理事件統一裁罰基準及處理細
    則第五條、行政程序法第七十二條第一項前段、第七十三條
    第一項分別定有明文。
  (二)本件受處分人之戶籍地址為臺中市○區○○路三段二六五號
    十三樓之六，且受處分人聲明異議狀亦列該址為住所，而附
    表編號三至五之違反道路交通管理事件裁決書，業分別於九
    十八年九月十八日、九十八年三月五日、九十七年十二月二
    十三日送達受處分人前揭住所，並由受處分人之受雇人收受
    ，有聲明異議狀、個人基本資料查詢結果一份及送達證書影
    本三份附卷可稽。揆諸前揭說明，附表編號三至五號裁決書
    既均已合法送達，然受處分人迄至九十八年十月三十日始
    就附表編號三至五號所示裁決聲明異議，亦有原處分機關總
    收文章在卷可稽，依前揭說明，關於附表編號三至五號裁決
    書之聲明異議，均已逾法定期間，不合法律上之程式，且無
    從命其補正，應予駁回。
五、據上論斷，應依道路交通管理處罰條例第八十七條第二項、
    道路交通案件處理辦法第十八條前段、第十九條，裁定如主
    文。
中    華    民    國    98    年    12    月    15    日
                    交通法庭    法  官  陳  葳
上正本證明與原本無異。
如不服本裁定，應於送達後五日內，向本院提出抗告狀。
                                書記官  張雅如
中    華    民    國    98    年    12    月    15    日
附表:
┌─┬──────┬────────┬─────────┬─────────┬───────┐
│編│舉發違規單號│違規時間（民國）│  舉發違規事實    │原處分機關裁決日期│  舉發單位    │
│  │            │                │                  │（民國）及案號    │              │
│  │            │                │                  │                  │              │
│  │            ├────────┤                  ├─────────┤              │
│  │            │違規地點        │                  │處罰規定（道路交通│              │
│號│            │                │                  │管理處罰條例）    │              │
│  │            │                │                  ├─────────┤              │
│  │            │                │                  │裁罰內容          │              │
├─┼──────┼────────┼─────────┼─────────┼───────┤
│1 │中市警交字第│97年10月22日15時│駕車行經有燈光號誌│98年10月23日中監違│臺中市警察局  │
│  │G8H196163號 │09分            │管制之交叉路口闖紅│字第裁60-G8H196163│交通警察隊    │
│  │            │                │燈（經科學儀器採證│號                │              │
│  │            ├────────┤）                ├─────────┤              │
│  │            │臺中市○○路、英│                  │第53條第1項、第63 │              │
│  │            │才路口          │                  │條第1項           │              │
│  │            │                │                  ├─────────┤              │
│  │            │                │                  │罰鍰新臺幣五千四百│              │
│  │            │                │                  │元整，並記違規點數│              │
│  │            │                │                  │三點。            │              │
├─┼──────┼────────┼─────────┼─────────┼───────┤
│2 │中市警交字第│97年10月21日21時│限速五十公里、時速│98年10月23日中監違│臺中市警察局  │
│  │G8H190807號 │37分            │六十四公里、超速十│字第裁60-G8H190807│交通警察隊    │
│  │            │                │四公里、未滿二十公│號                │              │
│  │            ├────────┤里（經科學儀器採證├─────────┤              │
│  │            │臺中市○○○路2 │）                │第40條、第63條第1 │              │
│  │            │段1010前（往市區│                  │項                │              │
│  │            │方向）          │                  ├─────────┤              │
│  │            │                │                  │罰鍰新臺幣二千二百│              │
│  │            │                │                  │元整，並記違規點數│              │
│  │            │                │                  │一點。            │              │
├─┼──────┼────────┼─────────┼─────────┼───────┤
│3 │苗縣警交字第│97年4月17日13時 │駕車行經有燈光管制│98年9月17日中監違 │苗栗縣警察局  │
│  │F00000000號 │49分            │之交岔路口闖紅燈  │字第裁60-F00000000│交通警察隊    │
│  │            │                │                  │號                │              │
│  │            ├────────┤                  ├─────────┤              │
│  │            │苗栗縣卓蘭台三線│                  │第53條第1項       │              │
│  │            │豐田國小旁      │                  │                  │              │
│  │            │                │                  ├─────────┤              │
│  │            │                │                  │罰鍰新臺幣五千四百│              │
│  │            │                │                  │元整。            │              │
├─┼──────┼────────┼─────────┼─────────┼───────┤
│4 │中縣警交相字│96年9月11日21時 │駕車行經有燈光管制│98年3月4日中監違字│臺中縣警察局  │
│  │第HD0000000 │51分            │之交岔路口闖紅燈  │第裁60-HD0000000號│交通警察隊    │
│  │號          │                │                  │                  │              │
│  │            ├────────┤                  ├─────────┤              │
│  │            │台三線168公里又 │                  │第53條第1項       │              │
│  │            │750公尺         │                  │                  │              │
│  │            │                │                  ├─────────┤              │
│  │            │                │                  │罰鍰新台幣五千四百│              │
│  │            │                │                  │元整。            │              │
├─┼──────┼────────┼─────────┼─────────┼───────┤
│5 │投警交字第  │96年6月20日15時 │限速七十公里、經測│97年12月19日中監違│南投縣警察局  │
│  │J00000000號 │                │速時速八十五公里、│字第裁60-J00000000│交通警察隊    │
│  │            │                │超速十五公里、未滿│號                │              │
│  │            ├────────┤二十公里          ├─────────┤              │
│  │            │臺十四乙線5.5公 │                  │第40條            │              │
│  │            │里處            │                  │                  │              │
│  │            │                │                  ├─────────┤              │
│  │            │                │                  │罰鍰新臺幣二千二百│              │
│  │            │                │                  │元整。            │              │
└─┴──────┴────────┴─────────┴─────────┴───────┘


司法院資訊處製作；財團法人民間司法改革基金會備份。
